臺灣高等法院刑事裁定
109年度抗字第1102號
抗  告  人  
即  被  告  陳禹彥





上列抗告人因不服延長羈押等案件，不服臺灣桃園地方法院中華
民國109年6月23日裁定（109年度訴字第363號），提起抗告，本
院裁定如下：
    主  文
抗告駁回。                                              
    理  由
一、原裁定意旨略以：抗告人即被告陳禹彥（下稱抗告人）因詐
    欺等案件，經檢察官提起公訴，原審訊問後，認抗告人涉犯
    刑法第339 條之4 第1項第2 款之三人以上共同犯詐欺取財
    罪嫌及組織犯罪防制條例第3 條第1 項後段之參與犯罪組織
    罪嫌，犯罪嫌疑重大，且抗告人陳禹彥就本案涉犯之犯罪情
    節，與證人即本案其餘共同被告之證述歧異甚大，足認抗告
    人有與共犯或證人勾串之虞有刑事訴訟法第101 條第1 項第
    2 款事由，復無法以具保、責付、限制住居等侵害較小之手
    段替代，而有羈押之必要，裁定自民國109 年4月7日起羈押
    並禁止接見通信。茲羈押期限即將屆滿，羈押原因未消滅，
    有繼續羈押之必要，應自109年7月7日起均延長羈押2 月，
    並禁止接見通信。
二、抗告意旨略以：抗告人供述自始迄今均供述一致，並協助警
    方破解手機密碼，且抗告人並非居於主導角色卻遭羈押；況
    抗告人根本不可能勾串共犯或證人，爰依法提起抗告，請求
    撤銷原裁定云云。
三、按被告應否繼續羈押，法院僅須審查被告犯罪嫌疑是否重大
    、有無羈押原因、以及有無賴羈押以保全偵審或執行之必要
    ，由法院就具體個案情節予以斟酌決定。關於羈押之原因及
    必要性，得否以具保、責付、限制住居替代羈押，均屬事實
    審法院得自由裁量、判斷之職權，苟其此項裁量、判斷，並
    不悖乎通常一般人日常生活之經驗法則或論理法則，且就客
    觀情事觀察，法院許可羈押之裁定或延長羈押之裁定，在目
    的與手段間之衡量並無明顯違反比例原則情形，即無違法或
    不當可言，而不得任意指摘其為違法。
四、經查：
  ㈠抗告人涉犯刑法第339 之4 第1 項第2 款加重詐欺取財等罪
    嫌，業據其於原審訊問坦承部分犯行，而本案抗告人犯行，
    並有起訴書證據清單欄所載之證據在卷可佐。然其供述犯罪
    情節與同案被告蔡富全、證人即本案其餘共同被告葉旻憲、
    黃宗偉、蕭廣庭等人之證述歧異甚大，綜觀上開相關證據資
    料，足認抗告人犯罪嫌疑確屬重大。
  ㈡衡酌原審尚待調查相關證據及傳喚共犯、證人等釐清本案案
    情，並審酌抗告人參與詐騙集團從事詐騙工作，造成被害人
    財產上重大損失，犯罪情節重大，嚴重危害臺灣社會秩序，
    權衡國家刑事司法權之有效行使、社會秩序及抗告人人身自
    由之私益及防禦權受限制之程度，原審於109 年6 月22日訊
    問抗告人後，並審酌全案及相關事證，斟酌訴訟進行程度及
    其他一切情事，認抗告人仍存有勾串共犯或證人之虞之羈押
    事由，且無法以具保、限制住居或定期至警察機關報到等方
    式加以替代等其他手段替代羈押，而有延長羈押之必要，裁
    定自109 年7 月7日起延長羈押2 月，本為原審法院就個別
    被告具體情形依法裁量職權之行使，經核在目的與手段間之
    衡量，並無違反比例原則，於法並無不合，亦未見有何不當
    之處。
五、綜上所述，原審經審酌全案卷證資料及上開各節，認本件仍
    有羈押之原因及必要，裁定抗告人自109 年7 月7日起延長
    羈押2 月，經核並無違誤。抗告人提起抗告，執前開辯詞，
    指摘原審裁定不當，為無理由，應予駁回。
據上論斷，應依刑事訴訟法第412條，裁定如主文
中　　華　　民　　國　　109 　年　　7 　　月　　9 　　日
                  刑事第四庭    審判長法　官  陳筱珮
                                      法　官  陳玉雲
                                      法　官  邱滋杉
以上正本證明與原本無異。
不得再抗告。
                                      書記官  陳淑婷
中　　華　　民　　國　　109 　年　　7 　　月　　10　　日